---
title: "RandomField"
output: rmarkdown::html_vignette
vignette: >
  %\VignetteIndexEntry{RandomField}
  %\VignetteEngine{knitr::rmarkdown}
  %\VignetteEncoding{UTF-8}
---

```{r, include = FALSE}
knitr::opts_chunk$set(
  collapse = TRUE,
  comment = "#>"
)
```

## Génération d'un champ aléatoire qui suit une loi normale

On souhaite générer un champ aléatoire de taille 100x100. Chacun des 10000 points correspond à une réalisation d'une variables aléatoire. Toutes les variables aléatoires sont indépendantes et identiquement distribuées (iid) suivant une loi normale centrée réduite. 

```{r setup}
library(randomfields)
my_random_field <- gen_norm(100)
```

On peut visualiser ce champ (cette loi normale en 2D) : 

```{r}
plot_matrix(my_random_field)
```


## Corrélation entre les points 

Les variables sont-elles corrélées ?

Le vecteur indique la direction dans laquelle on se place pour étudier la corrélation. C'est un vecteur directeur (ici il s'agit de la corrélation des points selon la direction (0, 1)).

```{r}
actual_correlation(my_random_field, c(0,1)) |> 
  head(10)
```
La corrélation est nulle (aux fluctuations statistiques près). 
La corrélation ne vaut 1 que lorsqu'on qu'on considère la corrélation de la variable avec elle-même (distance nulle).

## Application d'un moyenne glissante

On applique une fenêtre glissante carrée de côté r = 6 sur le champ aléatoire.

```{r}
structured_field <- moving_average(my_random_field, r=6)
```

On peut visualiser ce champ : 

```{r}
plot_matrix(structured_field)
```

Des structures sont apparues. La variance a diminué (les valeurs sont plus proches les unes des autres, la moyenne glissante "gomme" les écarts).

Cela se retranscrit au niveau des corrélations :

```{r}
actual_correlation(structured_field, c(0, 1)) |> 
  head(10)
```

Les variables aléatoires sont corrélées et leur corrélations diminue avec la distance qui les sépare.


## Visualisation des graphiques de corrélation

```{r}
plot_actual_cov(my_random_field, c(6), list(c(0, 1)), max = 20)
```

```{r}
plot_actual_cov(my_random_field, c(6), list(c(0, 1)), max = 20)
```



